【裁判字號】    99,易,196
【裁判日期】    990510
【裁判案由】    傷害
【裁判全文】
臺灣基隆地方法院刑事判決               99年度易字第196號
公  訴  人  臺灣基隆地方法院檢察署檢察官
被      告  甲○○
上列被告因傷害案件，經檢察官聲請以簡易判決處刑（99年度偵
字第501 號），本院認為不宜，改依通常程序進行審理，並判決
如下：
    主  文
本件公訴不受理。
    理  由
一、公訴即原聲請簡易判決處刑意旨詳如聲請書（即附件）之所
    載。
二、按告訴乃論之罪，告訴人於第一審辯論終結前得撤回告訴；
    又告訴經撤回者，應諭知不受理之判決，刑事訴訟法第238
    條第1 項、第303 條第3 款分別定有明文。
三、查本案被告甲○○被訴傷害案件，檢察官認係觸犯刑法第27
    7 條第1 項之普通傷害罪嫌，依同法第287 條前段規定，須
    告訴乃論。茲因告訴人丙○○業已具狀撤回本案告訴，按諸
    首開說明，本件即應依刑事訴訟法第303 條第3 款規定，為
    不受理判決之諭知；又本案既因告訴人撤回告訴，而查有刑
    事訴訟法第451 條之1 第4 項但書所列不宜逕以簡易判決處
    刑之事由，爰職權改依通常程序進行審理，並不經言詞辯論
    ，逕為諭知不受理之判決。
據上論斷，應依刑事訴訟法第452 條、第284 條之1 、第303 條
第3 款、第307 條，判決如主文。
中    華    民    國    99    年    5     月    10    日
                  刑事第三庭法  官  黃永定
以上正本證明與原本無異。
如不服本判決應於收受送達後10日內向本院提出上訴書狀，並應
敘述具體理由；其未敘述上訴理由者，應於上訴期間屆滿後20日
內向本院補提理由書(均須按他造當事人之人數附繕本)「切勿逕
送上級法院」。
中    華    民    國    99    年    5     月    10    日
                            書記官  劉珍珍
附件：
臺灣基隆地方法院檢察署檢察官聲請簡易判決處刑書
                                       99年度偵字第501號
    被      告  甲○○  男  45歲（民國○○年○月○○日生）
                        住臺北縣貢寮鄉○○路89號
                        國民身分證統一編號：Ｚ000000000號
上列被告因傷害案件，業經偵查終結，認為宜以簡易判決處刑，
茲將犯罪事實及證據並所犯法條分敘如下：
        犯  罪  事  實
一、甲○○與丙○○係鄰居關係，甲○○於民國99年1月1日晚上
    9時許，駕駛自用小客車行經臺北縣貢寮鄉○○路95號前時
    ，見丙○○在該處停留，甲○○認丙○○擋住其去路，於是
    要求丙○○讓路，雙方一言不和發生爭執，甲○○竟因而萌
    生傷害之犯意，徒手推丙○○，致丙○○倒地，受有左側頭
    皮1×1公分擦傷、左肘3×5公分瘀血之傷害。
二、案經被害人丙○○訴由臺北縣政府警察局瑞芳分局報告偵辦
    。
          證  據  並  所  犯  法  條
一、訊據被告甲○○固坦承有於前開時地與告訴人丙○○發生爭
    執等情不諱，惟矢口否認有何傷害犯行，辯稱：因為丙○○
    一直罵，伊受不了，就跟他說你不要罵了，同時把右手舉起
    來指著他，手都還沒有舉直，他就慢慢坐下，輕輕的躺在地
    上，並且喊救命說伊打他云云。惟查，前開犯罪事實，業據
    告訴人丙○○證述綦詳，核與證人吳清和及廖惠津證述之情
    節相符，並有臺北縣貢寮鄉衛生所診斷證明書1紙附卷可稽
    ，而告訴人若如被告所言係慢慢坐下，何以告訴人會受有如
    犯罪事實欄所述之傷害，足見被告所辯不足採信，其犯嫌堪
    以認定。
二、核被告所為係犯刑法第277條第1項之傷害罪嫌。
三、依刑事訴訟法第451條第1項聲請逕以簡易判決處刑。
    此    致
臺灣基隆地方法院基隆簡易庭
中    華    民    國    99    年    3     月    15    日
                              檢 察 官  乙○○
右正本證明與原本無異
中    華    民    國    99    年    4     月    1     日
                              書 記 官  朱逸昇
附記事項：
本件係依刑事訴訟法簡易程式辦理，法院簡易庭得不傳喚被告、
輔佐人、告訴人、告發人等出庭即以簡易判決處刑；被告、被害
人、告訴人等對告訴乃論案件如已達成民事和解而要撤回告訴或
對非告訴乃論案件認有受傳喚到庭陳述意見之必要時，請即另以
書狀向簡易法庭陳述或請求傳訊。
附錄所犯法條：
中華民國刑法第277條
傷害人之身體或健康者，處3年以下有期徒刑、拘役或1千元以下
罰金。
犯前項之罪因而致人於死者，處無期徒刑或7年以上有期徒刑；
致重傷者，處3年以上10年以下有期徒刑。

司法院資訊處製作；財團法人民間司法改革基金會備份。
